【裁判字號】    95,訴,4052
【裁判日期】    951218
【裁判案由】    毒品危害防制條例
【裁判全文】
臺灣高雄地方法院刑事判決              95年度訴字第4052號
公  訴  人  臺灣高雄地方法院檢察署檢察官
被      告  甲○○
                    （現於臺灣武陵分監執行中）
上列被告因毒品危害防制條例案件，經檢察官提起公訴（95年度
毒偵字第7431號），本院判決如下：
    主  文
甲○○施用第一級毒品，累犯，處有期徒刑拾月。
    事  實
一、甲○○前因施用毒品案件，經本院裁定送觀察、勒戒後，因
    認有繼續施用毒品之傾向，再經裁定令入戒治處所施以強制
    戒治，嗣因停止戒治並交付保護管束期滿，經臺灣高雄地方
    法院檢察署檢察官於民國89年1 月13日以89年度戒毒偵字第
    65號為不起訴處分確定在案；復因施用毒品案件，經同署檢
    察官聲請強制戒治並提起公訴，經本院以89年度毒聲字第16
    72號裁定令入戒治處所施以強制戒治，嗣經停止戒治、撤銷
    停止戒治程序，於90年9 月10日戒治執行完畢，並經本院以
    90年度易字第3569號判處有期徒刑1 年確定；再因施用毒品
    案件，經同署檢察官聲請強制戒治並提起公訴，經本院以91
    年度毒聲字第5518號裁定令入戒治處所施以強制戒治，於92
    年5 月6 日強制戒治執行完畢，另經本院以91年度訴字2459
    號判決，判處應執行有期徒刑11月，上開2 罪接續執行，於
    93年12月16日縮短刑期假釋出監，假釋期間付保護管束，於
    94年2 月28日假釋期滿未經撤銷，以執行完畢論；又因施用
    毒品案件，經本院以94年度訴字第3693號判處應執行有期徒
    刑1 年，並經台灣高等法院高雄分院以95年度上訴字第567
    號判決駁回上訴確定在案。猶不知戒絕毒癮，明知海洛因係
    毒品危害防制條例第2 條第2 項第1 款所明定之第一級毒品
    ，不得持有、施用，竟於92年5 月6 日強制戒治執行完畢釋
    放後5 年內，再犯上開施用毒品罪，並經判刑確定後，仍不
    知警惕，復基於施用第一級毒品海洛因之犯意，於95年6 月
    12日15時20分許回溯24小時內之某時（不含公權力拘束自由
    期間），在高雄市○鎮區○○路181 巷16號住處，以將第一
    級毒品海洛因摻食鹽水加入注射針筒內注射之方式，施用第
    一級毒品海洛因1 次。嗣於95年6 月12日14時50分許，在高
    雄縣鳳山市○○○路100 巷巷口，因形跡可疑，經警攔檢盤
    查，並徵得其同意採集尿液送驗，結果呈嗎啡陽性反應，始
    悉上情。
二、案經高雄縣政府警察局鳳山分局報請臺灣高雄地方法院檢察
    署檢察官偵查起訴，經被告為有罪之陳述後，本院裁定依簡
    式審判程序審理。
    理  由
一、按除被告所犯為死刑、無期徒刑、最輕本刑為3 年以上有期
    徒刑之罪或高等法院管轄第一審案件者外，於法院行準備程
    序進行中，被告先就被訴事實為有罪之陳述時，審判長得告
    知被告簡式審判程序之旨，並聽取當事人、代理人、辯護人
    及輔佐人之意見後，裁定進行簡式審判程序；且受命法官行
    準備程序，與法院或審判長有同一之權限；又簡式審判程序
    之證據調查，不受刑事訴訟法第159 條第1 項、第161 條之
    2 、第161 條之3 、第163 條之1 及第164 條至第170 條規
    定之限制，刑事訴訟法第273 條之1 第1 項、第279 條第2
    項前段、第273 條之2 分別定有明文。被告甲○○所為係犯
    死刑、無期徒刑、最輕本刑為3 年以上有期徒刑以外之罪，
    其於準備程序中就被訴事實為有罪之陳述，經受命法官告知
    簡式審判程序之旨，並聽取公訴人、被告之意見後，本院合
    議庭認為適宜由受命法官獨任進行簡式審判程序，依刑事訴
    訟法第273 條之1 第1 項規定，裁定由受命法官獨任進行審
    判程序，合先敘明。
二、上揭事實，業據被告於警詢及本院審理中供承不諱，且被告
    於95年6 月12日15時20分許，為警查獲後所採集之尿液，經
    送檢驗之結果，呈嗎啡陽性反應，有台灣檢驗科技股份有限
    公司95年9 月4 日KＺ000000000000號濫用藥物尿液檢驗報告
    及高雄縣政府警察局鳳山分局偵辦毒品案件嫌疑人尿液採集
    編號對照表各1 紙附卷可稽。是被告之任意性自白核與事實
    相符，應堪採信。本案事證明確，被告上開施用毒品犯行，
    堪以認定。
三、按觀察、勒戒或強制戒治執行完畢釋放後，5 年內再犯毒品
    危害防制條例第10條施用毒品之罪者，應依法追訴，毒品危
    害防制條例第23條第2 項定有明文。本件被告經本院以91年
    度毒聲字第5518號裁定令入戒治處所施以強制戒治，於92年
    5 月6 日強制戒治執行完畢乙節，此有臺灣高雄地方法院檢
    察署刑案資料查註紀錄表、全國施用毒品案件紀錄表及臺灣
    高等法院被告前案紀錄表等件在卷可參，是被告於送強制戒
    治執行完畢釋放後，5 年內再犯本件施用毒品罪行，依前開
    法條之規定，應依法追訴，本院就被告本件施用毒品犯行，
    自得依法論罪科刑。
四、論罪科刑：
  (一)被告行為後，刑法及刑法施行法業於94年2 月2 日經總統以
    華總一義字第09400014901號令修正公佈，並於95年7月1 日
    施行，參酌最高法院95年5 月23日刑事庭第8 次會議決議，
    修正後刑法第2 條第1 項之規定，係規範行為後法律變更所
    生新舊法律比較適用之準據法，於新刑法施行後，應適用修
    正後刑法第2 條第1 項之規定，為「從舊從輕」之比較。另
    於比較時應就罪刑有關之共犯、未遂犯、想像競合犯、牽連
    犯、連續犯、結合犯，以及累犯加重、自首減輕暨其他法定
    加減原因（如身份加減）與加減比例等一切情形，本於統一
    性及整體性原則，綜其全部罪刑之結果而為比較。查刑法第
    47條累犯原規定：「受有期徒刑之執行完畢或受無期徒刑或
    有期徒刑一部之執行而赦免後，五年以內再犯有期徒刑以上
    之罪者，為累犯，加重本刑至二分之一。」，修正後之刑法
    第47條規定為：「受徒刑之執行完畢，或一部之執行而赦免
    後，五年以內故意再犯有期徒刑以上之罪者，為累犯，加重
    本刑至二分之一。第九十八條第二項關於因強制工作而免其
    刑之執行者，於受強制工作處分之執行完畢或一部之執行而
    免除後，五年以內故意再犯有期徒刑以上之罪者，以累犯論
    。」。本件被告所犯係屬故意犯罪，不論依新法或舊法均構
    成累犯，是舊法之規定，對被告並無不利，故應逕行適用刑
    法第2條第1項前段之規定適用行為時之法律。
  (二)核被告所為施用第一級毒品海洛因之行為，係犯毒品危害防
    制條例第10條第1 項之施用第一級毒品海洛因罪。其持有第
    一級毒品海洛因之低度行為，為施用第一級毒品海洛因之高
    度行為所吸收，不另論罪。再被告前因施用毒品案件，分別
    經本院以90年度易字第3569號、91年度訴字2459號判決，判
    處有期徒刑1 年及應執行有期徒刑11月，上開2 罪接續執行
    ，於93年12月16日縮短刑期假釋出監，假釋期間付保護管束
    ，於94年2 月28日假釋期滿未經撤銷，以執行完畢論乙節，
    此有臺灣高等法院被告前案紀錄表1 份在卷可按，其於上開
    應執行之有期徒刑執行完畢後5 年以內，再犯本件有期徒刑
    以上刑之罪，為累犯，應依刑法第47條之規定加重其刑。爰
    審酌被告經觀察、勒戒及強制戒治後，仍未能戒絕其毒癮而
    仍多次違犯施用毒品罪，足證前開保安處分措施及處刑均已
    難矯治其惡性，惟念其於犯罪後坦承犯行及所犯為自戕行為
    等一切情狀，量處如主文所示之刑，以資懲儆。
據上論斷，應依刑事訴訟法第273 條之1 第1 項、第299 條第1
項前段，毒品危害防制條例第10條第1 項，刑法第2 條第1 項前
段、第11條前段，修正前刑法第47條，判決如主文。
本案經檢察官乙○○到庭執行職務。
中    華    民    國    95    年    12    月    18    日
                  刑事第十六庭  法  官  郭宜芳
以上正本證明與原本無異。
如不服本判決，應於判決送達後10日內，向本院提出上訴狀。
中    華    民    國    95    年    12    月    18   日
                                書記官  陳素徵
附錄本判決論罪法條全文：
毒品危害防制條例第10條：
施用第一級毒品者，處6月以上5年以下有期徒刑。
施用第二級毒品者，處3年以下有期徒刑。


司法院資訊處製作；財團法人民間司法改革基金會備份。
